臺灣嘉義地方法院刑事判決　　　　　　　　　　　　　九十一年度簡上字第六五號
　　上　訴　人　臺灣嘉義地方法院檢察署檢察官
　　被　　　告　乙○○
　　被　　　告　甲○○
右列上訴人因傷害案件，不服本院簡易庭九十一年度簡字第二八七號中華民國九十一
年四月二十九日第一審簡易判決（起訴案號：台灣嘉義地方法院檢察署檢察官九十年
度偵字第六八二四號），提起上訴，本院管轄之第二審合議庭判決如左：
    主  文
原判決撤銷。
乙○○共同傷害人之身體，處有期徒刑伍月，如易科罰金，以參佰元折算壹日。
甲○○共同傷害人之身體，累犯，處有期徒刑陸月，如易科罰金，以參佰元折算壹日
。
    事  實
一、乙○○與友人黃金發於民國九十年十月二十一日晚上，因夜市擺設攤位問題發生
    爭執，黃金發畏懼進入嘉義縣中埔鄉○○村○○路七九二號立法委員張淳美服務
    處躲避，乙○○遂夥同甲○○（有妨害自由、竊盜、脫逃、賭博及多次傷害前科
    ，最近一次於八十七年間因犯賭博罪，經本院判處有期徒刑六月，如易科罰金以
    三百元折算一日確定，並於八十八年二月四日易科罰金執行完畢）及二名不詳姓
    名年籍之成年男子，至上開張淳美服務處，欲找黃金發理論，適丙○○與友人江
    志安在對面吃完宵夜，江志安見狀帶同丙○○趨前詢問關切，乙○○、甲○○及
    二名不詳姓名年籍成年男子，竟基於共同傷害犯意之聯絡，分持服務處內之椅子
    ，圍毆丙○○、江志安二人，致丙○○受有頭部外傷、左小腿、左前臂裂傷、左
    上肢、下肢挫傷之傷害，江志安受有右前臂尺骨斷裂、頭部外傷合併臉部撕裂傷
    之傷害（江志安業已撤回傷害告訴）。
二、案經丙○○訴由嘉義縣警察局中埔分局報請臺灣嘉義地方法院檢察署檢察官偵查
    後聲請以簡易判決處刑。
    理  由
一、訊據被告乙○○對於右揭事實坦白承認，核與告訴人丙○○於警訊、偵審中指述
    之情節相符，並有財團法人天主教聖馬爾定醫院出具之告訴人診斷證明書在卷可
    稽，被告乙○○之自白應與事實相符。訊據被告甲○○則矢口否認有毆打告訴人
    丙○○之情，辯稱：其原來在夜市喝酒，見乙○○與人互毆，前往察看，適聽聞
    乙○○在罵江志安、丙○○二人，其過去勸架拉開雙方，江志安、丙○○站不穩
    自己跌倒云云。經查：被告甲○○於偵查中及原審審理時，均自白右揭事實不諱
    ：於偵查中供稱：「我當時有打丙○○。」（偵查卷第二十六頁反面參見），於
    原審審理時供稱：「〔問：當初打蔡先生（指告訴人丙○○）的是誰？〕我、乙○○及其朋友，我不認識，總共有四人。」（原審卷第二十二頁參見），核與告
    訴人於警訊、偵審中指述及證人江志安於警訊中證述之情節相符，並有上開告訴
    人診斷證明書附卷可按，被告甲○○嗣於本院審理時雖翻異前詞，改稱係見被告
    乙○○與江志安、告訴人間衝突，始趨前勸架拉開雙方，江志安、告訴人因站不
    穩而跌倒，然經本院再訊之到底有無打江志安、告訴人二人，才又改稱因江志安
    誤以為其要打他，先出手打其，其才打江志安，然其並未毆打告訴人云云（本院
    九十一年七月十二日訊問筆錄參見），前後供述已有不一，再參之證人黃金發於
    警訊中陳稱：「（問：當時甲○○是否在場？）我有看見他在屋外發脾氣‧‧‧
    （問：甲○○為何發脾氣？）不知道詳情，可能係朋友至夜市擺攤販事情。」「
    甲○○、乙○○與我原本是好朋友，因中華夜市擺設攤販誤會糾紛而波及旁邊張
    淳美後援會設備被人破壞，我們私下講清楚就可以‧‧‧」「我在張淳美服務處
    內坐，聽到外面夜市入口處甲○○大聲咆哮，我站到門口觀看即馬上由服務處內
    後門離開，走到屋外，就看見乙○○拿後援會塑膠椅將後援會之玻璃擊破。」（
    警卷第六頁反面至第九頁參見），足徵被告甲○○並非因見乙○○與人互毆始前
    往察看勸架，被告甲○○嗣後在本院所辯，顯與事實不符，不足採信，應以其前
    在偵查及原審審理時之自白為可採。本件事證明確，被告二人犯行堪以認定。
二、核被告乙○○、甲○○二人所為均係犯刑法第二百七十七條第一項之傷害罪。被
    告二人與另二名姓名年籍不詳成年男子就上揭犯行，有犯意之聯絡及行為之分擔
    ，皆為共同正犯。被告甲○○曾於八十七年間因犯賭博罪，經本院判處有期徒刑
    六月，如易科罰金以三百元折算一日確定，並於八十八年二月四日易科罰金執行
    完畢，有卷附臺灣高等法院被告全國前案紀錄表可按，其受有期徒刑執行完畢，
    五年以內再犯有期徒刑以上之罪，為累犯，依法加重其刑。原審以被告二人罪證
    明確，因予分別論罪科刑，固非無見，惟查原審引用檢察官聲請簡易判決處刑書
    犯罪事實部分之記載，認僅被告二人聯手毆打告訴人，事實認定有誤，檢察官上
    訴意旨雖未指摘及此，然原審判決既有該不當之處，自應由本院將原判決予以撤
    銷改判。爰審酌被告甲○○有多次傷害前科，仍不知戒慎其行，猶放任自己為本
    件暴力犯行，又告訴人與被告二人素昧平生，為被告二人所是認，被告二人竟夥
    同另二名姓名年籍不詳成年男子，不分青紅皂白，即共同加傷害暴行於告訴人，
    被告二人此眾欺寡、強凌弱之暴行，不禁使人人自危，且影響社會安全甚鉅，及
    告訴人之傷情、被告二人迄今尚未與告訴人和解取得告訴人之原諒等一切情狀，
    分別量處被告二人如主文所示之刑，並諭知易科罰金之折算標準，以資懲儆。
據上論斷，應依刑事訴訟法第四百五十五條之一第一項、第三項、第三百六十九條第
一項前段、第三百六十四條、第二百九十九條第一項前段、刑法第二十八條、第二百
七十七條第一項、第四十七條、第四十一條第一項前段，罰金罰鍰提高標準條例第一
條前段，判決如主文。
本案經檢察官李文和到庭執行職務。
中      華      民      國      九十一     年       十二    月      五  日
                                    臺灣嘉義地方法院刑事第一庭
                                    審判長  法  官  夏  金  郎
                                            法  官  李  文  輝
                                            法  官  劉  瓊  雯
右正本證明與原本無異。
本件不得上訴。
中      華      民      國      九十一     年       十二    月      五  日
                                            書記官  陳  冠  學
附錄本案論罪科刑法條全文：
刑法第二百七十七條第一項
傷害人之身體或健康者，處三年以下有期徒刑、拘役或一千元以下罰金。
